Inventaris van het archief van de Volkspartij voor Vrijheid en Democratie (VVD) en voorgangers, 1889-1976 (1999)
Nationaal Archief, Den Haag
- ARCHIEF VAN DE VOLKSPARTIJ VOOR VRIJHEID EN DEMOCRATIE, A
  - ARCHIEF VAN DE VOLKSPARTIJ VOOR VRIJHEID EN DEMOCRATIE, (1955) 1968-1993, II.
    - Supplement 1990
      - Afdelingen
        - Correspondentie en andere stukken betreffende de (buitenlandse) afdelingen, 1975-1989.; 178-825
          - Sliedrecht, 1981-1986, ---
            Bevindt zich in het DNPP in Groningen, als inv.nr. 667
          - Slochteren, 1980-1986, ---
            Bevindt zich in het DNPP in Groningen, als inv.nr. 668
          - Smallingerland, 1980-1986, ---
            Bevindt zich in het DNPP in Groningen, als inv.nr. 669
          - Smilde, 1980-1986, ---
            Bevindt zich in het DNPP in Groningen, als inv.nr. 670
          - Sneek, 1980-1986, ---
            Bevindt zich in het DNPP in Groningen, als inv.nr. 671
          - Soest, (1963), 1977-1987, ---
            Bevindt zich in het DNPP in Groningen, als inv.nr. 672
          - Someren, 1980-1986, ---
            Bevindt zich in het DNPP in Groningen, als inv.nr. 673
          - Son en Breugel, 1980-1986, ---
            Bevindt zich in het DNPP in Groningen, als inv.nr. 674
          - Sprang-Capelle, 1981-1985, ---
            Bevindt zich in het DNPP in Groningen, als inv.nr. 675
          - Spijkenisse, 1977-1986, ---
            Bevindt zich in het DNPP in Groningen, als inv.nr. 676
          - Stad-Delden, 1977-1986, ---
            Bevindt zich in het DNPP in Groningen, als inv.nr. 677
          - Stadskanaal, 1978-1987, ---
            Bevindt zich in het DNPP in Groningen, als inv.nr. 678
          - Staphorst, 1982-1986, ---
            Bevindt zich in het DNPP in Groningen, als inv.nr. 679
          - Stede Broec, 1981-1986, ---
            Bevindt zich in het DNPP in Groningen, als inv.nr. 680
          - Stedum, 1980-1982, ---
            Bevindt zich in het DNPP in Groningen, als inv.nr. 681
          - Steenbergen, 1978-1986, ---
            Bevindt zich in het DNPP in Groningen, als inv.nr. 682
          - Steenderen, 1980-1985, ---
            Bevindt zich in het DNPP in Groningen, als inv.nr. 683
          - Steenwijk, 1980-1987, ---
            Bevindt zich in het DNPP in Groningen, als inv.nr. 684
          - Stein, 1981-1986, ---
            Bevindt zich in het DNPP in Groningen, als inv.nr. 685
          - Streefkerk, 1984-1986, ---
            Bevindt zich in het DNPP in Groningen, als inv.nr. 686
          - Strijen, 1978-1987, ---
            Bevindt zich in het DNPP in Groningen, als inv.nr. 687
          - Susteren, 1982-1985, ---
            Bevindt zich in het DNPP in Groningen, als inv.nr. 688
          - Swalmen, 1982-1986, ---
            Bevindt zich in het DNPP in Groningen, als inv.nr. 689
          - Sijbekarspel, 1980-1982, ---
            Bevindt zich in het DNPP in Groningen, als inv.nr. 690
          - Tegelen, 1976-1986, ---
            Bevindt zich in het DNPP in Groningen, als inv.nr. 691
          - Ten Boer, 1980-1986, ---
            Bevindt zich in het DNPP in Groningen, als inv.nr. 692
          - Ter Aar, 1980-1986, ---
            Bevindt zich in het DNPP in Groningen, als inv.nr. 693
          - Ter Apel, 1977-1986, ---
            Bevindt zich in het DNPP in Groningen, als inv.nr. 694
          - Termunten, 1979-1985, ---
            Bevindt zich in het DNPP in Groningen, als inv.nr. 695
          - Terneuzen, 1977-1986, ---
            Bevindt zich in het DNPP in Groningen, als inv.nr. 696
          - Terschelling, 1980-1986, ---
            Bevindt zich in het DNPP in Groningen, als inv.nr. 697
          - Teteringen, 1977-1987, ---
            Bevindt zich in het DNPP in Groningen, als inv.nr. 698
          - Texel, 1980-1986, ---
            Bevindt zich in het DNPP in Groningen, als inv.nr. 699
          - Tholen, 1978-1986, ---
            Bevindt zich in het DNPP in Groningen, als inv.nr. 700
          - Tiel, 1978-1987, ---
            Bevindt zich in het DNPP in Groningen, als inv.nr. 701
          - Tietjerksteradeel, 1978-1986, ---
            Bevindt zich in het DNPP in Groningen, als inv.nr. 702
          - Tilburg, 1978-1987, ---
            Bevindt zich in het DNPP in Groningen, als inv.nr. 703
          - Tubbergen, 1982-1985, ---
            Bevindt zich in het DNPP in Groningen, als inv.nr. 704
          - Ubbergen, 1977-1986, ---
            Bevindt zich in het DNPP in Groningen, als inv.nr. 705
          - Uden, 1978-1987, ---
            Bevindt zich in het DNPP in Groningen, als inv.nr. 706
          - Uitgeest, 1978-1986, ---
            Bevindt zich in het DNPP in Groningen, als inv.nr. 707
          - Uithoorn, 1977-1986, ---
            Bevindt zich in het DNPP in Groningen, als inv.nr. 708
          - Ursem, 1981, ---
            Bevindt zich in het DNPP in Groningen, als inv.nr. 709
          - Usquert, 1982-1988, ---
            Bevindt zich in het DNPP in Groningen, als inv.nr. 710
          - Utingeradeel, 1981, ---
            Bevindt zich in het DNPP in Groningen, als inv.nr. 711
          - Utrecht, 1977-1986, ---
            Bevindt zich in het DNPP in Groningen, als inv.nr. 712
          - Vaals, 1979-1986, ---
            Bevindt zich in het DNPP in Groningen, als inv.nr. 713
          - Valburg, 1976-1987, ---
            Bevindt zich in het DNPP in Groningen, als inv.nr. 714
          - Valkenburg (L.), 1980-1986, ---
            Bevindt zich in het DNPP in Groningen, als inv.nr. 715
          - Valkenhurg (Z.H.), 1977-1986, ---
            Bevindt zich in het DNPP in Groningen, als inv.nr. 716
          - Valkenisse, 1979-1986, ---
            Bevindt zich in het DNPP in Groningen, als inv.nr. 717
          - Valkenswaard, 1978-1986, ---
            Bevindt zich in het DNPP in Groningen, als inv.nr. 718
          - Veendam, 1977-1986, ---
            Bevindt zich in het DNPP in Groningen, als inv.nr. 719
          - Veenendaal, 1979-1987, ---
            Bevindt zich in het DNPP in Groningen, als inv.nr. 720
          - Veere, 1978-1986, ---
            Bevindt zich in het DNPP in Groningen, als inv.nr. 721
          - Veghel, 1977-1986, ---
            Bevindt zich in het DNPP in Groningen, als inv.nr. 722
          - Veldhoven, 1979-1987, ---
            Bevindt zich in het DNPP in Groningen, als inv.nr. 723
          - Velsen, 1977-1987, ---
            Bevindt zich in het DNPP in Groningen, als inv.nr. 724
          - Venlo, 1977-1986, ---
            Bevindt zich in het DNPP in Groningen, als inv.nr. 725
          - Venray, 1975-1986, ---
            Bevindt zich in het DNPP in Groningen, als inv.nr. 726
          - Vianen, 1985, ---
            Bevindt zich in het DNPP in Groningen, als inv.nr. 727
          - Vinkeveen, 1980-1986, ---
            Bevindt zich in het DNPP in Groningen, als inv.nr. 728
          - Vlaardingen, 1977-1987, ---
            Bevindt zich in het DNPP in Groningen, als inv.nr. 729
          - Vledder, 1977-1986, ---
            Bevindt zich in het DNPP in Groningen, als inv.nr. 730
          - Vleuten-De Meern, 1978-1987, ---
            Bevindt zich in het DNPP in Groningen, als inv.nr. 731
          - Vlieland, 1980-1985, ---
            Bevindt zich in het DNPP in Groningen, als inv.nr. 732
          - Vlissingen, 1979-1986, ---
            Bevindt zich in het DNPP in Groningen, als inv.nr. 733
          - Vlist, 1977-1986, ---
            In 1984 zijn de afdelingen Stolwijk en Haastrecht samengevoegd tot de afdeling Vlist.
            Bevindt zich in het DNPP in Groningen, als inv.nr. 734
          - Vlijmen, 1979-1985, ---
            Bevindt zich in het DNPP in Groningen, als inv.nr. 735
          - Voerendaal, 1976-1985, ---
            Bevindt zich in het DNPP in Groningen, als inv.nr. 736
          - Voorburg, 1979-1987, ---
            Bevindt zich in het DNPP in Groningen, als inv.nr. 737
          - Voorhout, 1977-1986, ---
            Bevindt zich in het DNPP in Groningen, als inv.nr. 738
          - Voorschoten, 1977-1986, ---
            Bevindt zich in het DNPP in Groningen, als inv.nr. 739
          - Voorst, 1979-1986, ---
            Bevindt zich in het DNPP in Groningen, als inv.nr. 740
          - Vorden, 1980-1986, ---
            Bevindt zich in het DNPP in Groningen, als inv.nr. 741
          - Vries, 1978-1986, ---
            Bevindt zich in het DNPP in Groningen, als inv.nr. 742
          - Vriezenveen, 1977-1985, ---
            Bevindt zich in het DNPP in Groningen, als inv.nr. 743
          - Vught, 1977-1987, ---
            Bevindt zich in het DNPP in Groningen, als inv.nr. 744
          - Vuren-Herwijnen, 1981-1987, ---
            Bevindt zich in het DNPP in Groningen, als inv.nr. 745
          - Waalre, 1978-1986, ---
            Bevindt zich in het DNPP in Groningen, als inv.nr. 746
          - Waalwijk, 1977-1987, ---
            Bevindt zich in het DNPP in Groningen, als inv.nr. 747
          - Waddinxveen, 1977-1986, ---
            Bevindt zich in het DNPP in Groningen, als inv.nr. 748
          - Wageningen, 1977-1986, ---
            Bevindt zich in het DNPP in Groningen, als inv.nr. 749
          - Warffum, 1979-1985, ---
            Bevindt zich in het DNPP in Groningen, als inv.nr. 750
          - Warmenhuizen, 1980-1987, ---
            Bevindt zich in het DNPP in Groningen, als inv.nr. 751
          - Warmond, 1977-1987, ---
            Bevindt zich in het DNPP in Groningen, als inv.nr. 752
          - Warnsveld, 1977-1986, ---
            Bevindt zich in het DNPP in Groningen, als inv.nr. 753
          - Washington DC, 1986, ---
            Bevindt zich in het DNPP in Groningen, als inv.nr. 754
          - Wassenaar, 1977-1987, ---
            Bevindt zich in het DNPP in Groningen, als inv.nr. 755
          - Wateringen, 1977-1986, ---
            Bevindt zich in het DNPP in Groningen, als inv.nr. 756
          - Weerselo, 1983-1986, ---
            Bevindt zich in het DNPP in Groningen, als inv.nr. 757
          - Weert, 1977-1987, ---
            Bevindt zich in het DNPP in Groningen, als inv.nr. 758
          - Weesp, 1977-1986, ---
            Bevindt zich in het DNPP in Groningen, als inv.nr. 759
          - Werkendam, 1977-1986, ---
            Bevindt zich in het DNPP in Groningen, als inv.nr. 760
          - Wervershoof, 1981-1986, ---
            Bevindt zich in het DNPP in Groningen, als inv.nr. 761
          - Westdongeradeel, 1983, ---
            Bevindt zich in het DNPP in Groningen, als inv.nr. 762
          - Westerbork, 1978-1986, ---
            Bevindt zich in het DNPP in Groningen, als inv.nr. 763
          - Wester-Koggenland, 1980-1987, ---
            Bevindt zich in het DNPP in Groningen, als inv.nr. 764
          - Westerschouwen, 1980-1986, ---
            Bevindt zich in het DNPP in Groningen, als inv.nr. 765
          - Westervoort, 1978-1986, ---
            Bevindt zich in het DNPP in Groningen, als inv.nr. 766
          - Westkapelle, 1981-1986, ---
            Bevindt zich in het DNPP in Groningen, als inv.nr. 767
          - West Maas en Waal, 1981-1986, ---
            Bevindt zich in het DNPP in Groningen, als inv.nr. 768
          - Weststellingwerf, 1980-1987, ---
            Bevindt zich in het DNPP in Groningen, als inv.nr. 769
          - Westvoorne, 1976-1986, ---
            Bevindt zich in het DNPP in Groningen, als inv.nr. 770
          - West Zeeuws-Vlaanderen, 1979-1986, ---
            Bevindt zich in het DNPP in Groningen, als inv.nr. 771
          - Wierden, 1980-1986, ---
            Bevindt zich in het DNPP in Groningen, als inv.nr. 772
          - Wieringen, 1974-1986, ---
            Bevindt zich in het DNPP in Groningen, als inv.nr. 773
          - Wieringermeer, 1978-1986, ---
            Bevindt zich in het DNPP in Groningen, als inv.nr. 774
          - Willemstad, 1977-1986, ---
            Bevindt zich in het DNPP in Groningen, als inv.nr. 775
          - Wilnis, 1978-1986, ---
            Bevindt zich in het DNPP in Groningen, als inv.nr. 776
          - Winschoten, 1976-1986, ---
            Bevindt zich in het DNPP in Groningen, als inv.nr. 777
          - Winsum, 1980-1986, ---
            Bevindt zich in het DNPP in Groningen, als inv.nr. 778
          - Winterswijk, 1978-1986, ---
            Bevindt zich in het DNPP in Groningen, als inv.nr. 779
          - Wisch, 1976-1986, ---
            Bevindt zich in het DNPP in Groningen, als inv.nr. 780
          - Woensdrecht, 1980-1987, ---
            Bevindt zich in het DNPP in Groningen, als inv.nr. 781
          - Woerden, 1977-1986, ---
            Bevindt zich in het DNPP in Groningen, als inv.nr. 782
          - Wognum, 1982-1986, ---
            Bevindt zich in het DNPP in Groningen, als inv.nr. 783
          - Wonseradeel, 1981-1987, ---
            Bevindt zich in het DNPP in Groningen, als inv.nr. 784
          - Wormer, 1978-1986, ---
            Bevindt zich in het DNPP in Groningen, als inv.nr. 785
          - Woubrugge-Hoogmade, 1978-1986, ---
            Bevindt zich in het DNPP in Groningen, als inv.nr. 786
          - Woudenberg, 1979-1987, ---
            Bevindt zich in het DNPP in Groningen, als inv.nr. 787
          - Woudrichem, 1979-1986, ---
            Bevindt zich in het DNPP in Groningen, als inv.nr. 788
          - Wouw, 1983-1985, ---
            Bevindt zich in het DNPP in Groningen, als inv.nr. 789
          - Wijchen, 1978-1986, ---
            Bevindt zich in het DNPP in Groningen, als inv.nr. 790
          - Wijhe, 1979-1987, ---
            Bevindt zich in het DNPP in Groningen, als inv.nr. 791
          - Wijk bij Duurstede, 1978-1986, ---
            Bevindt zich in het DNPP in Groningen, als inv.nr. 792
          - Wijk, De, -Koekange, 1981-1987, ---
            Bevindt zich in het DNPP in Groningen, als inv.nr. 793
          - Wymbritseradeel, 1983-1985, ---
            Bevindt zich in het DNPP in Groningen, als inv.nr. 794
          - IJlst-Wymbritseradeel, 1978-1986, ---
            Bevindt zich in het DNPP in Groningen, als inv.nr. 795
          - IJsselham, 1980-1987, ---
            Bevindt zich in het DNPP in Groningen, als inv.nr. 796
          - IJsselmuiden, 1980-1987, ---
            Bevindt zich in het DNPP in Groningen, als inv.nr. 797
          - IJsselstein-Benschop, 1977-1987, ---
            Bevindt zich in het DNPP in Groningen, als inv.nr. 798
          - Zaanstad, 1977-1986, ---
            Bevindt zich in het DNPP in Groningen, als inv.nr. 799
          - Zaltbommel, 1978-1986, ---
            Bevindt zich in het DNPP in Groningen, als inv.nr. 800
          - Zandt, 't, 1980-1986, ---
            Bevindt zich in het DNPP in Groningen, als inv.nr. 801
          - Zandvoort, 1977-1987, ---
            Bevindt zich in het DNPP in Groningen, als inv.nr. 802
          - Zederik, 1985-1987, ---
            Bevindt zich in het DNPP in Groningen, als inv.nr. 803
          - Zeevang, 1980-1987, ---
            Bevindt zich in het DNPP in Groningen, als inv.nr. 804
          - Zeewolde, 1981-1987, ---
            Bevindt zich in het DNPP in Groningen, als inv.nr. 805
          - Zeist, 1977-1987, ---
            Bevindt zich in het DNPP in Groningen, als inv.nr. 806
          - Zelhem, 1977-1986, ---
            Bevindt zich in het DNPP in Groningen, als inv.nr. 807
          - Zevenaar, 1977-1987, ---
            Bevindt zich in het DNPP in Groningen, als inv.nr. 808
          - Zevenbergen, 1977-1987, ---
            Bevindt zich in het DNPP in Groningen, als inv.nr. 809
          - Zevenhuizen, 1981-1989, ---
            Bevindt zich in het DNPP in Groningen, als inv.nr. 810
          - Zierikzee, 1980-1986, ---
            Bevindt zich in het DNPP in Groningen, als inv.nr. 811
          - Zoetermeer, 1977-1987, ---
            Bevindt zich in het DNPP in Groningen, als inv.nr. 812
          - Zoeterwoude, 1977-1989, ---
            Bevindt zich in het DNPP in Groningen, als inv.nr. 813
          - Zuidhorn, 1980-1987, ---
            Bevindt zich in het DNPP in Groningen, als inv.nr. 814
          - Zuidlaren, 1982-1987, ---
            Bevindt zich in het DNPP in Groningen, als inv.nr. 815
          - Zuidwesthoek, 1982-1983, ---
            Bevindt zich in het DNPP in Groningen, als inv.nr. 816
          - Zuidwolde, 1980-1989, ---
            Bevindt zich in het DNPP in Groningen, als inv.nr. 817
          - Zutphen, 1980-1987, ---
            Bevindt zich in het DNPP in Groningen, als inv.nr. 818
          - Zwartewaal, 1982-1986, ---
            Bevindt zich in het DNPP in Groningen, als inv.nr. 819
          - Zwartsluis 1980-1986, ---
            Bevindt zich in het DNPP in Groningen, als inv.nr. 820
          - Zweeloo, 1981-1987, ---
            Bevindt zich in het DNPP in Groningen, als inv.nr. 821
          - Zwolle, 1977-1987, ---
            Bevindt zich in het DNPP in Groningen, als inv.nr. 822
          - Zwijndrecht, 1976-1987, ---
            Bevindt zich in het DNPP in Groningen, als inv.nr. 823
          - Zijpe, 1982-1983, ---
            Bevindt zich in het DNPP in Groningen, als inv.nr. 824
          - Diversen., ---
            Bevindt zich in het DNPP in Groningen, als inv.nr. 825
        - Brievenboeken inkomende correspondentie secretariaat, 1978-1986.; 826-841
          - oktober 1978 - maart 1979., ---
            Bevindt zich in het DNPP in Groningen, als inv.nr. 826
          - maart 1979 - september 1979., ---
            Bevindt zich in het DNPP in Groningen, als inv.nr. 827
          - september 1979 - maart 1980., ---
            Bevindt zich in het DNPP in Groningen, als inv.nr. 828
          - maart 1980 - oktober 1980., ---
            Bevindt zich in het DNPP in Groningen, als inv.nr. 829
          - oktober 1980 - april 1981., ---
            Bevindt zich in het DNPP in Groningen, als inv.nr. 830
          - april 1981 - oktober 1981., ---
            Bevindt zich in het DNPP in Groningen, als inv.nr. 831
          - oktober 1981 - april 1982., ---
            Bevindt zich in het DNPP in Groningen, als inv.nr. 832
          - april 1982 - oktober 1982., ---
            Bevindt zich in het DNPP in Groningen, als inv.nr. 833
          - oktober 1982 - maart 1983., ---
            Bevindt zich in het DNPP in Groningen, als inv.nr. 834
          - maart 1983 - oktober 1983., ---
            Bevindt zich in het DNPP in Groningen, als inv.nr. 835
          - oktober 1983 - maart 1984., ---
            Bevindt zich in het DNPP in Groningen, als inv.nr. 836
          - maart 1984 - november 1984., ---
            Bevindt zich in het DNPP in Groningen, als inv.nr. 837
          - november 1984 - mei 1985., ---
            Bevindt zich in het DNPP in Groningen, als inv.nr. 838
          - mei 1985 - december 1985., ---
            Bevindt zich in het DNPP in Groningen, als inv.nr. 839
          - december 1985 - mei 1986., ---
            Bevindt zich in het DNPP in Groningen, als inv.nr. 840
        - Notariële afschriften van statutenwijziging van de VVD, alsmede van de stichtingsakte van de Stichting Verkiesingsfonds van de VVD, 1975-1981.; ---
          Bevindt zich in het DNPP in Groningen, als inv.nr. 842
      - Dagelijks- en Hoofdbestuur
        - Agenda's en vergaderstukken betreffende vergaderingen van het Dagelijks Bestuur, 1985-1981.; 843-858
          - 16 september 1985., ---
            Bevindt zich in het DNPP in Groningen, als inv.nr. 843
          - 6 januari 1986., ---
            Bevindt zich in het DNPP in Groningen, als inv.nr. 844
          - 3 februari 1986., ---
            Bevindt zich in het DNPP in Groningen, als inv.nr. 845
          - 10 maart 1986., ---
            Bevindt zich in het DNPP in Groningen, als inv.nr. 846
          - 17 maart 1986., ---
            Bevindt zich in het DNPP in Groningen, als inv.nr. 847
          - 7 april 1986., ---
            Bevindt zich in het DNPP in Groningen, als inv.nr. 848
          - 28 april 1986., ---
            Bevindt zich in het DNPP in Groningen, als inv.nr. 849
          - 12 mei 1986., ---
            Bevindt zich in het DNPP in Groningen, als inv.nr. 850
          - 2 juni, 16 juni en 18 augustus 1986., ---
            Bevindt zich in het DNPP in Groningen, als inv.nr. 851
          - 1 september 1986., ---
            Bevindt zich in het DNPP in Groningen, als inv.nr. 852
          - 6 oktober 1986., ---
            Bevindt zich in het DNPP in Groningen, als inv.nr. 853
          - 27 oktober 1986., ---
            Bevindt zich in het DNPP in Groningen, als inv.nr. 854
          - 10 november 1986., ---
            Bevindt zich in het DNPP in Groningen, als inv.nr. 855
          - 24 november 1986., ---
            Bevindt zich in het DNPP in Groningen, als inv.nr. 856
          - 1 december 1986., ---
            Bevindt zich in het DNPP in Groningen, als inv.nr. 857
          - 23 december 1986., ---
            Bevindt zich in het DNPP in Groningen, als inv.nr. 858
          - Correspondentie partijvoorzitter dr. L. Ginjaar, 1983-1986., ---
            Bevindt zich in het DNPP in Groningen, als inv.nr. 859
          - Correspondentie partijsecretaris buitenland A.M. van Bemmelen, 1981-1985., ---
            Bevindt zich in het DNPP in Groningen, als inv.nr. 860
          - Correspondentie betreffende het Dagelijks Bestuur, 1985-1986., ---
            Bevindt zich in het DNPP in Groningen, als inv.nr. 861
          - Inhoud map 'DB-diversen', 1986., ---
            Bevindt zich in het DNPP in Groningen, als inv.nr. 862
        - Agenda's, besluitenlijsten en andere vergaderstukken betreffende het Hoofdbestuur, 1985-1988.; 863-865
          - 1985., ---
            Bevindt zich in het DNPP in Groningen, als inv.nr. 863
          - 1986., ---
            Bevindt zich in het DNPP in Groningen, als inv.nr. 864
          - 1987-1988., ---
            Zeer onvolledig.
            Bevindt zich in het DNPP in Groningen, als inv.nr. 865
        - Correspondentie betreffende het Hoofdbestuur, 1982-1987.; 866-868
          - 1982-1986., ---
            Inzake het verlenen van de Thorbeckepenning.
            Bevindt zich in het DNPP in Groningen, als inv.nr. 866
          - 1985., ---
            Bevindt zich in het DNPP in Groningen, als inv.nr. 867
          - 1986-1987., ---
            Bevindt zich in het DNPP in Groningen, als inv.nr. 868
        - Inhoud map 'HB-diversen', 1985-1986.; ---
          Bevindt zich in het DNPP in Groningen, als inv.nr. 869
        - Mededelingen van het Hoofdbestuur, 1977-1986.; 870-871
          - nr 162 (juli 1977) - nr 194 (december 1981). juli 1977 - december 1981, ---
            Bevindt zich in het DNPP in Groningen, als inv.nr. 870
          - nr 195 (januari 1982) - nr 222 (september 1986). januari 1982 - september 1986, ---
            Bevindt zich in het DNPP in Groningen, als inv.nr. 871
      - Partijraad
        - Agenda's, amendementen en correspondentie betreffende bijeenkomsten van de Partijraad, 1983-1986.; ---
          Bevindt zich in het DNPP in Groningen, als inv.nr. 872
      - Secretariaat
        - Correspondentie VVD-bewindslieden, 1980-1986.; ---
          Bevindt zich in het DNPP in Groningen, als inv.nr. 873
        - Correspondentie VVD-fracties in de Staten-Generaal, 1983-1986.; ---
          Bevindt zich in het DNPP in Groningen, als inv.nr. 874
        - Correspondentie VVD-fractie in het Europees Parlement, alsmede vergaderstukken voor het 'Euroberaad', 1979-1986.; ---
          Bevindt zich in het DNPP in Groningen, als inv.nr. 875
        - Correspondentie afdelingen, 1986.; ---
          Bevindt zich in het DNPP in Groningen, als inv.nr. 876
        - Standaardbrieven Centrumpartij, 1986.; ---
          Bevindt zich in het DNPP in Groningen, als inv.nr. 877
        - Standaardbrieven Ch. Schwietert en A. Ploeg, 1986.; ---
          Bevindt zich in het DNPP in Groningen, als inv.nr. 878